臺灣高雄地方法院民事判決　　　　　　　96年度訴字第1333號
原　　　告　乙○
被　　　告　丙○○
訴訟代理人　甲○○
上當事人間刑事附帶民事訴訟請求損害賠償事件，由本院刑事庭
於民國96年3 月2 日以96年度附民字第50號裁定移送本院民事庭
，經本院於96年12月5 日言詞辯論終結，判決如下：
    主      文
被告應給付原告新臺幣壹萬參仟零捌拾元及自民國九十六年三月
十四日起至清償日止，按年息百分之五計算之利息。
原告其餘之訴駁回。
訴訟費用由被告負擔百分之二，餘由原告負擔。
本判決第一項得假執行。但被告如以新臺幣壹萬參仟零捌拾元為
原告預供擔保後，得免為假執行。
原告其餘假執行之聲請駁回。
    事實及理由
一、原告起訴主張：其為被告之叔叔，被告於民國95年5 月20日
    晚間，在原告位於高雄縣梓官鄉○○路城隍巷18號住處前，
    持木棍毆打原告，其因而受有左膝皮下溢血3 ×3 公分傷害
    ，致支出醫藥費新臺幣（下同）5 萬元。又原告為水泥工，
    每日收入為2 千元，因遭被告毆傷而無法工作致受有54萬元
    損失，且其並因此傷受有精神上痛苦，被告應賠償慰撫金10
    萬元，爰依民法第184 條第1 項前段、同法第195 條第1 項
    之侵權行為法律關係提起本訴等語。並求為判決：(一)被告應
    給付原告67萬元，及自起訴狀繕本送達之翌日即96年3 月14
    日起至清償日止按年息5%計算之利息。(二)願供擔保請准宣告
    假執行。
二、被告則以：其未曾毆打原告受傷，當日其係在高雄縣梓官鄉
    ○○路城隍巷22之2 號「伊生藥局」前與原告發生口角爭執
    ，原告主張在其住處前與被告發生爭執，並遭被告毆打，與
    證人王有清證述之毆打地點不符，且原告主張傷害行為方式
    ，亦與證人王有清所述不符，自無可採。另原告於刑事審理
    時，已自承其胸部並未受傷，而原告左脛骨撕裂線骨折，經
    調查結果為舊傷，是原告所提驗傷診斷證明書記載原告受有
    胸部皮下溢血4 ×4 公分、左脛骨撕裂線骨折、左膝皮下溢
    血3 ×3 公分」，均係依原告自述而為記載，不足以認定原
    告曾受有左膝皮下溢血3 ×3 公分之傷害。況且，丁○○醫
    院病歷資料上，於95年5 月20日、同月22日均未記載左膝皮
    下溢血傷勢，卻於同月25日以手寫記載有該傷勢，亦有疑問
    。原告並未舉證其支出之醫療費用達3 萬元，其中丁○○醫
    院出具之收據中，證明書費高達2 千元，顯然高於一般證明
    書收費約在100 元至200 元，且非醫療行為所生之費用，原
    告自不得請求；而原告提出之佛心中醫醫院之醫療收據，因
    均係關於原告「關節痛」、「扭傷及拉傷（肩及上臂）」等
    傷勢就診，與其所受皮下溢血傷勢無關，亦不得請求賠償。
    原告早於95年5 月20日前，即因腿疾接受治療，而無工作，
    其主張受有工作損失，難以採信，且原告亦未證明其不能工
    作之損失，係因左膝皮下溢血所致，其請求被告無法工作損
    失54萬元，難認有據。倘若認定被告確有傷害原告之侵權行
    為，則被告係因原告譏笑其罹患癌症之母親，乃受到報應所
    致，不堪受辱始出手毆打原告，原告所受傷害，甚是輕微，
    原告並已受有刑事判決裁罰，應認原告主張10萬元之慰撫金
    數額過高等語置辯。並求為判決：(一)原告之訴及假執行之聲
    請均駁回。(二)願供擔保請准免予假執行。
三、兩造不爭執事項：
    原告為被告之叔叔，兩造於95年5 月20日晚間，在高雄縣梓
    官鄉○○路城隍巷附近發生爭執。原告係於92年2 月21日退
    出勞工保險，且其於93年度與94年度均無任何薪資所得，而
    列為訴外人即原告之子何志清之扶養親屬等節，為兩造所不
    爭執（見本院卷第77至78頁），並有兩造不爭執其真正之勞
    工保險局96年5 月3 日函檢附投保資料表、地籍圖謄本各1
    份，以及照片4 張附卷為證（見本院卷第17至18頁、第177
    頁、第179 頁），堪認為真實。
四、本件兩造之爭點在於：(一)被告是否毆打原告成傷而應負侵權
    行為責任？(二)原告得請求之醫藥費用若干？(三)原告是否因本
    件傷害而受有喪失或減少勞動能力之損害？其損害金額若干
    ？(四)原告請求之精神慰撫金10萬元，是否過高？茲分述本院
    得心證之理由如下：
  (一)被告是否毆打原告成傷而應負侵權行為責任？
  1.經查：原告主張於上揭時地遭被告毆擊致受有左膝皮下溢血
    3 ×3 公分傷害一情，業據證人即目擊本事件經過之王有清
    迭於警詢及刑事審理時證稱：當日其在原告住處前方，設攤
    販賣飾品，見被告持木棍擊破原告住處玻璃窗後，其即通知
    原告，原告趕回途中，遇見被告，即遭被告扯破衣服，並持
    木棍毆擊原告左腳等語綦詳（見警卷所附王有清詢問筆錄、
    臺灣高雄地方法院檢察署95年度偵字第28283 號卷【下稱偵
    查卷】第6 頁、本院95年度易字第2524號刑事卷【下稱刑事
    卷】第40至41頁），並有丁○○醫院於95年9 月1 日出具之
    驗傷診斷證明書1 份附於警卷可證，堪信原告前揭主張為真
    實。
  2.次查：原告於同日即95年5 月20日至丁○○醫院急診，當時
    胸部與小腿均有挫傷，原告並表示左膝疼痛，經急診醫師即
    證人陳智良使用X 光檢查，原告左腿骨呈現有裂痕，因陳智
    良並非骨科專門醫師，乃依骨折治療程序，將原告左腿打上
    石膏固定，並在電腦輸入原告之症狀為胸壁挫傷及腓骨閉鎖
    性骨折，嗣原告於同月22日回診，經骨科醫師即證人戊○○
    判斷原告左腿骨裂痕，應係舊骨折之裂痕而非新傷，但以原
    告表示會疼痛，以及急診醫師將原告左腿打上石膏判斷，原
    告左膝所受之傷，應為新挫傷，乃在電腦上將原告病名由「
    腓骨閉鎖性骨折」更正為「膝挫傷」。原告於同月25日回診
    時，拆除石膏後，經戊○○觸摸診斷，原告仍表示會疼痛，
    因原告原本表示要開立驗傷診斷證明書，遂由證人即丁○○
    醫院負責人丁○○實際測量原告胸部挫傷與左膝挫傷之傷口
    大小，以手寫方式，在原告病歷上記載「胸部皮下溢血4 ×
    4 公分、左脛骨撕裂線骨折、左膝皮下溢血3 ×3 公分」等
    語，惟原告當日並未申請開立驗傷診斷證明書，而於同年9
    月1 日始再至丁○○醫院申請開立，丁○○乃依其於同年5
    月25日之病歷資料為記載等情，亦據證人陳智良、戊○○、
    丁○○到庭證述明確（見本院卷第119 至124 頁、第146 至
    147 頁），並有丁○○醫院96年1 月16日函檢附原告病歷資
    料、X 光報告單等資料在卷可佐（見刑事卷第26至31頁），
    堪認前開驗傷診斷證明書上記載之傷勢，係醫師基於專業診
    斷所為之判斷與認定，並非單純依憑原告之片面陳述而為記
    載。此外，被告因持木棍毆擊原告受傷，亦先後經本院刑事
    庭及臺灣高等法院高雄分院以95年度易字第2524號及96年度
    上易字第369 號判決，認定被告涉犯刑法第277 條第1 項之
    傷害罪而判處徒刑確定，有上開2 份判決書附卷可查（見刑
    事卷第109 至115 頁、本院卷第88至92頁）。從而，原告主
    張被告持木棍毆擊其左腳，致其受有左膝皮下溢血3 ×3 公
    分傷害而侵害其身體權一節，堪信屬實。被告抗辯前開驗傷
    診斷證明書單憑原告之陳述而為記載，不足為被告不利認定
    云云，自非可採。
  3.再查：瘀傷除情形嚴重，否則通常需經一段時間後，始較明
    顯，此經證人陳良智證述在卷（見本院卷第120 頁），並有
    丁○○醫院96年6 月15日函1 份附卷可參（見本院卷第64頁
    ），而原告於95年5 月20日至丁○○醫院急診時，雖經診斷
    有胸部挫傷，惟其胸部挫傷，實際上係其之前騎乘機車摔傷
    所致，此據原告於刑事審理中自承在卷（見刑事卷第39頁）
    ，是其胸部挫傷雖非急診當日所造成，惟於原告急診當日，
    其胸部呈現之瘀血狀態，並未消除，故證人丁○○證稱：原
    告之石膏於95年5 月25日拆除時，距離急診僅5 日，仍可看
    見原告之左膝瘀血狀況等語（見本院卷第146 頁），非無可
    採。被告抗辯原告病歷95年5 月25日以手寫記載原告受有左
    膝皮下溢血3 ×3 公分傷害，係屬不實云云，並未舉證以實
    其說，要無可信。另原告於95年5 月20日當日曾遭被告持木
    棍毆擊，經送醫急診時，左膝確有傷勢，已如前述，足見原
    告所受左膝皮下溢血3 ×3 公分傷害，應非其之前騎乘機車
    受傷所致，被告抗辯原告左膝皮下溢血之傷勢，亦係原告騎
    乘機車摔傷所致，而非被告毆擊受傷一節，亦無足採。
  4.又查：前開驗傷診斷證明書上記載之左脛骨撕裂線骨折、胸
    部皮下溢血、左膝皮下溢血等傷勢，其中左脛骨骨折係屬舊
    傷，而胸部皮下溢血及左膝皮下溢血則均屬新傷，業經丁○○醫院於96年1 月26日函覆本院刑事庭甚明（見刑事卷第26
    頁），而原告之父何敏信前往丁○○醫院質問證人丁○○與
    戊○○之錄音譯文，亦顯示證人丁○○僅向何敏信表示左側
    腓骨骨折係舊傷，其餘係新傷，而證人戊○○亦表示左膝挫
    傷係新的，僅當時骨頭已癒合等語（見本院卷第129 至131
    頁），被告抗辯證人丁○○與戊○○已自承有關左膝皮下溢
    血3 ×3 公分之傷害，係屬舊傷云云，容有誤會而不足取。
  5.另查：證人王有清於警詢與刑事審判時均證稱：原告係在自
    己住處附近遭被告毆打等語，而原告就其在何處遭被告毆打
    ，固曾表示：其係在住處前遭被告毆打等語，惟其敘述遭毆
    打過程，則明白表明：其係回家途中遇見被告而遭毆打等語
    （見警卷原告訊問筆錄），足見原告陳述其在住處前遭毆打
    等語，僅係概略描述其遭毆打之位置，雖其描述未臻精確，
    惟尚難認原告之主張與證人王有清之證詞，有何矛盾之處。
    又原告就其遭毆打過程，於警詢陳稱：返家時被告將其推倒
    ，手持木棍打其腳部，並用手揪住扯破其衣服，現場圍觀者
    很多，場面混亂等語（見同上筆錄），核與王有清同日證稱
    ：其看見被告將原告衣服揪住並扯破，又看見被告手持木棍
    攻擊原告腳部，原告倒地後，又欲攻擊時，木棍即遭圍觀者
    拿走等語（見警卷王有清訊問筆錄），就原告係先倒地再受
    攻擊，抑或先受攻擊再倒地一節，彼此陳述情節，固非完全
    一致，惟當時情形混亂，原告與王有清回憶過去發生之事件
    而陳述，自難期待其能按時間順序為陳述，蓋依原告之主張
    ，其係先行倒地，再遭毆擊腳部，始遭被告扯破衣服，然原
    告如係先倒臥在地，被告實不易揪住原告之衣服，足見原告
    有關倒地、扯破衣服與毆擊腳部之先後順序，應非按時間之
    先後順序為陳述，亦難據此認證人王有清之證詞有所瑕疵。
    況且，有關倒地、扯破衣服與毆擊腳部之先後順序，究屬枝
    微末節事項，原告與證人王有清就此部分之陳述細節，縱有
    差異，亦不足否定證人王有清證詞之真實性。
  6.末查：當日被告持木棍敲擊原告住處玻璃時，發生撞擊聲響
    後，在原告住處前方廣場設攤販賣衣服之蔡振榮隨即奔至被
    告住處，通知證人甲○○，甲○○乃自住處趕出，奪下被告
    持在手中之木棍等情，亦經證人甲○○與蔡振榮於刑事審理
    中證述甚詳（見刑事卷第44至47頁），則因蔡振榮奔往被告
    住處通知甲○○，再由甲○○自住處離開，前往兩造發生爭
    執之地點，必然經過一段時間，證人蔡振榮並自承：其並未
    目睹兩造發生爭執之全部過程等語（見刑事卷第48頁），從
    而，甲○○與蔡振榮既然未能目睹事件之全程，其2 人證稱
    ：被告未曾毆擊原告等語，即無可採。況且，證人即當日至
    現場處理之員警黃啟祥，曾在現場詢問證人甲○○關於木棍
    下落，證人何敏信卻告知其不知有棍棒之事，更不清楚棍棒
    下落等語，亦據證人黃啟祥證述明確（見刑事卷第84至86頁
    ），倘若被告並未持木棍毆擊原告，甲○○自無隱匿其自被
    告手中奪下木棍事實之必要，足見甲○○基於其與被告之父
    子親情，為免被告日後遭不利認定，而刻意隱匿可能對被告
    不利之證據，則其於刑事審理中所為證詞，難免偏頗被告，
    從而，其證稱當日被告並未毆擊原告云云，即難採信。
  (二)原告得請求之醫藥費用若干？
  1.按因故意或過失，不法侵害他人之權利者，負損害賠償責任
    。又負損害賠償責任者，除法律另有規定或契約另有訂定外
    ，應回復他方損害發生前之原狀；前1 項情形，債權人得請
    求支付回復原狀所必要之費用，以代回復原狀，民法第184
    條第1 項前段、第213 條第1 、3 項分別定有明文。由於身
    體或健康受有傷害，通常需經過治療，始得緩解症狀，並以
    較迅速時間回復，故為醫治受傷之身體而支出之費用，自屬
    回復身體原狀所必要之費用。
  2.經查：原告因皮下溢血3 ×3 公分傷害，而先後於95年5 月
    20日、同月22日、同月25日至丁○○醫院治療，各次支出之
    醫療費為420 元、360 元、180 元，有丁○○醫院96年5 月
    1 日函及門診收據3 紙在卷可稽（見本院卷第20頁、第23至
    23之3 頁），因前開費用乃被告侵害原告身體權，致原告支
    出回復其身體之必要費用，原告自得請求被告賠償。
  3.次按，身體遭受傷害，其外在傷痕可能隨著時間經過而消逝
    ，而身體受有何種傷勢、傷勢輕重程度，均需藉由醫師出具
    之診斷證明以資認定，則被害人為證明損害之發生與範圍，
    而支出費用以取得診斷證明書，雖該證明書費用，並非因侵
    權行為所直接引起之損害，惟為被害人實現損害賠償請求權
    所必要。誠如最高法院93年度台上字第1159號判決認：「診
    斷書費用，如係被害人為證明損害發生及其範圍所必要之費
    用，應納為損害之一部分，得請求加害人賠償」，就保障被
    害人之權利而言，實有必要。
  4.經查：原告於95年9 月21日至丁○○醫院申請開立驗傷診斷
    書，而支出2,120 元費用，有丁○○醫院96年5 月1 日函檢
    附該收據1 份附卷可考（見本院卷第20頁、第23之4 頁），
    因原告支出之證明書費用2,120 元，乃為證明其受有傷勢及
    其範圍所必要之費用，參照前揭說明，被告自應賠償原告此
    部分之費用支出，被告以證明書費用並非醫療上所必要為由
    ，抗辯無庸賠償，尚無可採。至於被告另抗辯丁○○出具之
    證明書費用高達2 千多元，與一般醫院出具之證明書僅收費
    100 元至200 元，顯屬過高，而有浮報之虞，該收據之真實
    性，容有疑義等語（見本院卷第161 頁），因丁○○醫院與
    兩造並無任何關係，此經證人丁○○證述在卷（見本院卷第
    145 頁），自無可能配合原告而虛偽開立不實之收據，被告
    就此部分之抗辯，復未舉證以實其說，而難採信。至於丁○○醫院之收費是否過高，並不足以否定原告曾支出此部分費
    用之事實，況且，依行政院衛生署所屬醫院自費醫療收費基
    準規定，診斷證明費因開具之種類為甲種、乙種、傷害診斷
    或其他種類而有不同之收費標準，此乃因醫院開具諸如甲種
    或傷害診斷證明書，預見有出庭作證之可能，致耗費醫師時
    間，而將此項成本移轉至證明書費用內，而此種區分開立診
    斷證明書之種類不同而異其收費標準，又為一般醫院沿用之
    慣例，則丁○○醫院出具驗傷診斷證明書與原告，而向原告
    收取較一般診斷證明書為高之費用，難認與常情有違。從而
    ，被告前揭所辯，均無可採。
  5.另原告雖主張其遭被告毆擊左膝後，尚曾至佛心中醫醫院就
    診而支出醫藥費等語（見本院卷第45頁）。惟經本院向佛心
    中醫醫院函詢結果，原告曾於95年6 月28日因左膝撞擊導致
    關節疼痛，而自95年6 月28日至同年11月10日至佛心中醫醫
    院治療共計18次，並自96年3 月13日至同年3 月22日，因肩
    及上臂部扭傷及拉傷而至佛心中醫醫院看診4 次，合計支出
    醫藥費6,610 元，有佛心中醫醫院95年11月10日診斷證明書
    及該醫院醫療費用證明單各1 份附卷可證（見本院卷第59至
    60頁）。因一般瘀傷引起之關節疼痛應於1 週至2 週內消除
    ，有丁○○醫院96年7 月13日函在卷可證（見本院卷第69頁
    ），則原告至佛心中醫醫院就診時，距本件侵權行為發生時
    ，已逾1 個月，難認其至佛心中醫醫院就診，與本件侵權行
    為間，具有相當因果關係。況且，依佛心中心醫院之診斷證
    明書記載，原告之關節疼痛乃因其左膝另發生撞擊所致，益
    證與被告之侵權行為間，並無相當因果關係。此外，原告因
    肩及上臂部扭傷及拉傷而就診部分，亦與其遭被告毆擊部位
    為左膝無關，從而原告主張被告應賠償其至佛心中醫醫院就
    診而支出之醫藥費等語，亦無可採。
  6.依前述說明，原告因被告之侵權行為而支出醫藥費與證明書
    費，合計僅3,080 元（計算式＝420 元＋360 元＋180 元＋
    2,120 元），原告就其支出醫藥費用逾3,080 元部分，並未
    舉證以實其說，則其請求被告賠償逾3,080 元之醫藥費部分
    ，即屬無據。
  (三)原告是否因本件傷害而受有喪失或減少勞動能力之損害？其
    損害金額若干？
  1.按不法侵害他人之身體或健康者，應賠償被害人因此喪失或
    減少勞動能力之損害，固為民法第193 條第1 項所明定。惟
    當事人主張有利於己之事實者，就其事實有舉證之責任，民
    事訴訟法第277 條前段亦定有明文。據此，被害人就因加害
    人之侵權行為，以致受有勞動能力減損一事，以及減損勞動
    能力之範圍，自應善盡舉證之責。
  2.經查：皮下溢血對人體之影響，僅會造成疼痛感覺，而左膝
    皮下溢血，其疼痛情形約在1 至2 週內消除，且傷處癒合後
    即無影響，業經證人丁○○證述在卷（見本院卷第145 頁）
    ，並有丁○○醫院96年5 月1 日函、同年7 月13日函各1 份
    附卷足憑（見本院卷第20頁、第69頁），堪認原告所受左膝
    皮下溢血3 ×3 公分之傷勢，極其輕微，不致影響原告之工
    作能力。另參酌證人戊○○證稱：原告之左膝疼痛原因，除
    可能係新挫傷所造成，亦可能係因原告之前左脛骨開刀所遺
    留，且自X 光片可看出原告有退化性關節炎，疼痛亦可能係
    因退化性關節炎所引起等語（見本院卷第123 至124 頁），
    足見原告之左膝曾有開刀紀錄，且有退化性關節炎之疾病，
    其縱因左膝疼痛，而無法工作，亦難認係因左膝皮下溢血3
    ×3 公分所直接引起。況且，原告主張其現從事水泥工，每
    日工作收入為2,000 元一情，為被告所否認，經本院調取原
    告之投保資料及自93至95年之所得與財產資料，顯示原告早
    於92年2 月21日即退出勞工保險，且其自93年至95年亦均無
    任何薪資所得，有勞工保險局96年5 月3 日函檢附投保資料
    表、財政部臺灣省北區國稅局新竹縣分局96年5 月4 日函檢
    附原告93、94年度所得申報資料、原告稅務電子閘門財產所
    得調件明細表各1 份在卷可佐（見本院卷第17至18頁、第21
    至41頁），原告復未就其遭被告毆打當時確有每日2 千元之
    工作收入一節，舉證以實其說，則其前揭主張，自難採信。
    是以，原告請求被告賠償其工作損失54萬元，自無理由。
  (四)原告請求之精神慰撫金10萬元，是否過高？
  1.按因故意或過失，不法侵害他人之權利者，負損害賠償責任
    ；不法侵害他人之身體、健康、名譽、自由、信用、隱私、
    貞操，或不法侵害其他人格法益而情節重大者，被害人雖非
    財產上之損害，亦得請求賠償相當之金額，民法第184 條第
    1 項前段、同法195 條第1 項前段分別定有明文。次按，慰
    藉金之賠償須以人格權遭遇侵害，使精神上受有痛苦為必要
    ，其核給之標準固與財產上損害之計算不同，然非不可斟酌
    雙方身分資力與加害程度，及其他各種情形核定相當之數額
    ，最高法院51年台上字第223 號著有判例可資參照。
  2.經查：原告最高學歷為國小畢業，曾擔任水泥工，每月薪水
    5 萬多元，除在高雄縣梓官鄉農會、郵局有存款外，尚有3
    筆土地與1 棟房屋，並有負債幾十萬元，另無扶養親屬；被
    告最高學歷為高職畢業，現職為農夫，每年收入不固定，在
    第一商業銀行有存款，另有房屋1 棟、土地12筆、汽車1 輛
    ，且無任何負債等節，為兩造所不爭執（見本院卷第77至78
    頁），並有兩造稅務電子閘門財產所得調件明細表各1 份在
    卷可參（見本院卷第51至56頁），本院斟酌被告係持木棍敲
    擊原告住處玻璃後，經原告自外趕回，而與被告發生爭執，
    始持木棍毆打原告，已如前述，難認係原告出言不遜，始基
    於一時氣憤而出手毆打原告，被告不知理性解決爭執，明知
    原告為其叔父長輩，竟以暴力對待，實屬不當，惟原告所受
    傷勢極輕，一般均不會影響人體之正常活動，精神上所受之
    痛苦，亦相當輕微，以及斟酌兩造前述之學識、工作與經濟
    狀況等一切情形，認原告請求被告賠償之精神慰撫金數額，
    以1 萬元為適當。原告主張精神慰撫金數額為10萬，尚屬過
    高。
五、綜上所述，原告依民法第184 條第1 項前段、第195 條第1
    項之侵權行為法律關係，請求被告賠償醫藥費3,080 元及精
    神慰撫金1 萬元，合計賠償13,080元，以及自起訴狀繕本送
    達之翌日即96年3 月14日起至清償日止，按年息5%計算之利
    息部分，為有理由。其逾此部分之請求，則無理由，應予駁
    回。
六、本件原告勝訴部分，所命給付金額未逾50萬元，應依職權宣
    告假執行，另被告陳明願供擔保，請准免為假執行之宣告，
    核無不合，爰酌定相當之擔保金額，予以准許。至於原告其
    餘假執行之聲請，因訴之駁回，而失所附麗，應予駁回。
七、據上論結，本件原告之訴為一部有理由，一部無理由，依民
    事訴訟法第79條、第389 條第1 項第5 款、第392 條第2 項
    ，判決如主文。
中　　華　　民　　國　　96　　年　　12　　月　　14　　日
                  民事第七庭  審判長法  官  謝靜雯
                                    法  官  賴文姍
                                    法  官  高增泓
上為正本係照原本作成。
如不服本判決，應於送達後20日內，向本院提出上訴狀並表明上
訴理由，如於本判決宣示後送達前提起上訴者，應於判決送達後
10日內補提上訴理由書（須附繕本）。
中　　華　　民　　國　　96　　年　　12　　月　　14　　日
                                    書記官　王芷鈴
